Inventaris van de archieven van de Nederlandse Factorij in Japan te Hirado [1609-1641] en te Deshima, [1641-1860], 1609-1860
Nationaal Archief, Den Haag
- 1e periode: 1609 - 1842
  - Archief van het Opperhoofd en de Raad, A
    - Stukken van algemene aard., II
      - Resolutiën en sententiën met bijlagen en andere stukken. Net-exemplaren en niet ondertekende afschriften, met minuten en afschriften van andere stukken., 1620-1817.; 3-30
        - Resolutiën, sententiën en andere stukken, opgemaakt door het Opperhoofd en de Raad in de factorij te Hirado en Deshima. 1639 augustus 17 - 1660 mei 25, 5; 1 deel
          - (fol. 1) Gebed van de Nederlanders in Japan. (z.d.), i
        - Resolutiën, met bijlagen. 1692 september 2 - 1710 oktober 11, 6; 1 deel en 2 stukken
        - Resolutiën en sententiën, met bijlagen. 1711 augustus 17 - 1732 oktober 11, 7; 1 deel
          Met briefwisseling met de Gouverneurs van Nagasaki, 1711 september 22 - 1731 september 15, en een uittreksel van een Patriase missive d.d. 1726 juli 20 van Heren XVII aan Gouverneur-Generaal en Raden, 1728 oktober 22. Afschriften.
        - Resolutiën, met bijlagen. 1733 augustus 8 - 1742 september 25, 8; 1 band
          Met verklaringen van Japanse tolken, 1733 september 10 - 1742 augustus 16, en minuten van uitgaande brievenaan de Gouverneurs en de Burgemeesters van Nagasaki en aan de Rijksraden te Edo, ten dele met opgeplakt Compagnieszegel, 1733 januari 26 - 1742 september 25.
        - Register van resolutiën, met bijlagen. 1739 juli 26 - 1745 december 1., 9; 1 deel
          Met verklaringen van Japanse tolken, 1739 augustus 6 - 1744 oktober 31, en uitgaande brieven als inv .no. 8, 1741 augustus 9 - 1744 oktober 31.
        - "Resolutie, translaeten, requesten, antwoorden, van anno 1743 - 1747 "; Resolutiën, van het Opperhoofd en de Raad. Met bijlagen en andere stukken. 1743 januari 18 - 1747 oktober 18., 10; 1 band
          - Resolutiën. 1743 augustus 6 - 1647 oktober 8., a
          - Minuten van uitgaande brieven aan de gouverneur en de burgemeesters van Nagasaki en aan de rijksraden te Edo. 1743 januari 18 - 1744 september 13., b
          - Vertalingen van ingekomen stukken van Japanse autoriteiten. 1743 januari 18 - 1744 september 11., c
          - Verklaringen van Japanse tolken. 1743 augustus 10 - 1746 augustus., d
        - Resolutiën. 1748 september 11 - 1764 oktober 24, 11; 1 deel
          Hierin een request van een Compagnies-dienaar aan het Opperhoofd en de Raad, ( 1762 ) en een eedsformulier voor de scriba ( 1764 ). Vgl. no.'s 14 en 1559.
        - Sententiën. 1748 oktober 9, 12; 2 stukken
          Beschadigd.
        - Resolutiën. 1765 augustus 7 - 1777 november 2, 13; 1 deel
        - Register van resolutiën. 1775 augustus 22 - 1777 november 2, 14; 1 deel
          Met eedsformulier voor de scriba (circa 1771 ), uitreksels uit de resolutiën van Gouverneur-Generaal en Raden d.d. 1769 augustus 1 en een uittreksel uit de Patriase Missive van Heren XVII aan Gouverneur-Generaal en Raden d.d. 1770 september 25. Vgl. inv. no's 11 en 1559.
        - Resolutiën. 1778 augustus 14 - 1790 november 12, 15; 1 deel
          Met tafels op de resolutiën van 1789 en 1790.
        - Resolutiën. 1784 augustus 22 - november 24, 16; 1 katern
        - Resolutiën. 1792 augustus 29 - 1795 oktober 31, 17; 1 deel
          Met tafels. Op het voorplat met rood krijt: "....- 1797".
        - Resolutiën. 1793 augustus 15 - 1793 november 6, 18; 1 katern
          Met tafel.
        - Resolutiën. 1795 juli 22 - 1795 november 17, 19; 1 katern
        - Secrete resolutiën, handelend over de komst van het Amerikaanse schip "The Eliza of New York" in Japan. 1800 juli 17 - 1800 september 16, 19A; 1 katern
          De resolutie van 1800 september 16 is onvolledig; enkele pagina's achterin ontbreken.
          Zie ook inv. nrs. 671, 1466.
        - Resolutiën. 1800 juli 17 - 1804 november, 20; 1 deel
          Voor- en achterplat ontbreken.
          Laatste pagina beschadigd.
        - Resolutiën. 1803 augustus 23 - 1803 november 14, 21; 1 deel
        - Secrete resolutiën, handelend over de komst van Russische en Amerikaanse schepen in Japan op 23 augustus en 8 september 1803, en op 9 oktober 1804. 1803 augustus 24 - 1804 oktober 11, 22; 1 katern
        - Secrete resolutiën, handelend over de komst van een Russisch schip in Japan op 9 oktober 1804. Met een brief van de Gouverneurs van Nagasaki aan het Opperhoofd over hetzelfde onderwerp, in Nederlandse vertaling (1804). 1804 oktober 9 - 1804 oktober 11, 23; 1 katern en 1 stuk
        - Resolutiën. 1805 mei 4 - 1805 november 15, 24; 1 deel en 1 omslag
          Met dubbelen.
        - Resolutiën. 1805 mei 4 - 1809 november 22, 25; 1 deel
        - Resolutiën. 1806 augustus 7 - 1806 november 16, 26; 1 deel
        - Resolutiën. 1807 augustus 1 - 1807 november 3, 27; 1 deel
        - Resolutiën. 1809 juli 31 - 1809 november 22, 28; 1 deel
        - Secrete resolutiën. 1813 september 1 - 1813 oktober 28, 29; 1 katern
        - Resolutiën. 1817 augustus 17 - 1817 november 16, 30; 1 katern
      - Instructies, ordonnanties, commissies etc. door Gouverneur-Generaal en Raden of het Opperhoofd en Raad van Compagniepersoneel. Met bijgevoegde memories van overgave van de aftredende Opperhoofden aan hun opvolgers, rapporten en requesten van Compagniepersoneel aan het Opperhoofd, personeelsstaten, monsterrollen, staten met opgave van naar Batavia verzonden stukken en briefwisseling met Japanse autoriteiten. Minuten en afschriften., 1647 - 1790; 31-46
        - 1647 - 1660, 31; 1 deel
          Met tafel. Beschadigd; p. 57-122 en p. 205-206 ontbreken.
        - 1651 - 1678, 32; 1 pak
          Ten dele fragmenten van stukken.
        - 1679 - 1693, 33; 1 deel
        - 1693 - 1702, 34; 1 deel
        - 1710 - 1714, 35; 1 deel
        - 1715 - 1727, 36; 1 deel
        - 1727 - 1732, 37; 1 deel
        - 1733 - 1739, 38; 1 deel
          Voorplat ontbreekt.
        - 1740 - 1749, 39; 1 band
          Voorplat vermeldt: "....1740 ....1743".
        - 1749 - 1756, 40; 1 band
        - 1756 - 1762, 41; 1 band
        - 1763 - 1767, 42; 1 band
        - 1767 - 1771, 43; 1 band
        - 1772 - 1777, 44; 1 band
        - 1778 - 1784, 45; 1 band
        - 1785 - 1790, 46; 1 band
      - Instructies, commissies, ordonnanties etc. Alsvoren., 1770 - 1825; 47-52
        Hierin losse stukken buiten de voorgaande serie.
        - Uittreksels uit een brief van Gouverneur-Generaal en Raden aan het Opperhoofd betreffende het opmaken van het "Japans Rendement". Met bijlagen. 1770, 47; 1 stuk en 2 banden
          Op het voorplat van de banden: "Modelrendementen voor Japan".
          Vgl. inv. no 1121-1157.
        - Ordonnanties, instructies en andere publicaties van de regering te Batavia. Gedrukt. 1800 - 1801, 1803-1809, 48; 1 pak
        - Instructies., 49; 1 omslag
          - "Instructie, den handel met Japan bepalende voor dit jaar 1817 en tot daarin nader zal zijn voorzien".
          - ; "Instructie voor de gezagvoerders der schepen gedestineerd naar Japan": gearresteerd door Commissarissen-Generaal over Nederlandsch Indië. 1817 juni 24
        - "Reglement op het beleid van den Japanschen handel" en "Instructie voor de gezagvoerders der schepen varende naar Japan en terug"; vastgesteld bij resoluties van 7 en 15 mei 1818 van Commissarissen-Generaal over Nederlandsch-Indië. Met bijlagen. 1818., 50; 1 band
          De tekst van het Reglement komt woordelijk overeen met die van (nader) Reglement van 1826, afgedrukt bij van der Chijs, p. 392-403.
        - Instructies, verordeningen etc. van het Opperhoofd aan het personeel van de factorij. 1818 - 1825, 51; 1 band
        - Repertoria, 52
          - "Positive Ordres"; repertorium van instructies etc. voor de factorij te Deshima, vervat in de Patriase en generale Missiven van Heeren XVII en Gouverneur-Generaal en raden. Met klapper. 1750 - 1807, a; 1 deel
          - Fragment betreffende Japan van en Repertorium op Generale Missiven alsvoren. 1737 - 1755, 52B; 1 stuk
            Vgl. inv.nr. 474-480, 671, 673 voor uittreksels uit de Missiven.
            Vgl. afd. F. voor der gelijke repertoria in het archief Hoge Regering Batavia.
      - Dagregisters van de factorij te Hirado (Firando) en te Deshima., 1633 - 1833; 53-249
        De nrs. 214-216, 218-223, 226-228, 230-231, 234-245, 269 zijn uitgegeven door "Nichi-ran Koshoshi Kenkyukai". (Vgl. Inl. Par.14. en de Lit.-lijst i.v. 'Japans Dagregister').
        De Dagregisters over 1698 oktober 24 - 1700 oktober 30, 1714 oktober 29 - 1715 oktober 18 en 1797 november 21 - 1798 maart 11 ontbreken.
        De nrs. 51-63, 63-75, 77-129, 131-193, 195-201, 205, 210, 215, 219, 223, 227, 231, 235, 239, 245, bevatten dagregisters van de hofreis naar Edo. (Vgl. de nrs. 260-269).
        De nrs. 55-59, 61-63, 66, 68-70, 72-73, 193-206, 208-211, 213-236, 242, 247, 249, bevatten staten met opgave van goederen door de Chinezen te Nagasaki in- of uitgevoerd. (Vgl. Inl. Par.8.).
        - 1633 september 6 - 1639 februari 3, 53; 1 deel
          In 1896 is een afschrift vervaardigd over 1638 januari 1 - 1639 februari 3 (Vgl. VROA 1896, p.19, 116).
          Met scheepsdagregister van het jacht "Grol", varende van Hirado naar Tonkin en terug, 1637 januari 31 - 1637 augustus 7. Afschrift (Vgl. Dixon, Geerts en Heeres, Litt-lijst).
          Met scheepsdagregister van het jacht "Santvoort", varende van Hirado naar Tonkin en terug, 1637 december 20 - 1638 augustus 27. Afschrift.
        - Dagregisters 1637-1638, 54
          - 1637 december 17 - 1638 mei 27, a; 1 deel
          - 1637 december 17 - 1638 mei 2, b; 1 deel
        - 1639 februari 4 - 1641 oktober 31, 55; 1 deel
        - 1641 november 1 - 1642 oktober 29, 56; 1 deel
        - 1642 oktober 29 - 1644 november 23, 57; 1 deel
          Met scheepsdagregister van het schip "Lillo" varende van Batavia via Tonkin naar Japan. 1643 april 24 - 1643 augustus 10.
        - 1643 november 8 - 1644 oktober 15, 58; 1 deel
        - 1644 november 24 - 1646 oktober 27, 59; 1 deel
        - 1646 oktober 28 - 1647 oktober 10, 60; 1 deel
        - 1647 november 3 - 1648 december 8, 61; 1 deel
        - 1648 decmber 9 - 1649 november 5, 62; 1 deel
        - 1649 november 5 - 1650 oktober 25, 63; 1 deel
        - 1650 oktober 25 - 1651 november 1, 64; 1 deel
        - 1651 november 1 - 1652 november 3, 65; 1 deel
        - 1652 november 4 - 1653 november 10, 66; 1 deel
        - 1653 november 10 - 1654 oktober 31, 67; 1 deel
        - 1654 oktober 31 - 1655 oktober 23, 68; 1 deel
        - 1655 oktober 23 - 1656 november 1, 69; 1 deel
        - 1656 november 2 - 1657 oktober 26, 70; 1 deel
        - 1657 oktober 27 - 1658 oktober 23, 71; 1 deel
        - 1658 oktober 23 - 1659 november 3, 72; 1 deel
        - 1659 november 4 - 1660 oktober 26, 73; 1 deel
        - 1660 oktober 26 - 1661 november 11, 74; 1 deel
        - 1661 november 11 - 1662 november 5, 75; 1 deel
          Met scheepsdagregister van het schip "Buyenskercken", varende van Batavia naar Deshima, 1661 mei 28 - 1661 juli 30.
          Met landverkenningen.
        - 1662 november 6 - 1663 oktober 20, 76; 1 deel
          Geen verslag hofreis.
        - 1663 oktober 19 - 1664 november 6, 77; 1 deel
        - 1664 november 7 - 1665 oktober 27, 78; 1 deel
        - 1665 oktober 28 - 1666 oktober 18, 79; 1 deel
        - 1666 oktober 18 - 1667 november 6, 80; 1 deel
        - 1667 november 6 - 1668 oktober 25, 81; 1 deel
        - 1668 oktober 25 - 1669 oktober 14, 82; 1 deel
        - 1669 oktober 14 - 1670 november 1, 83; 1 deel
        - 1670 november 2 - 1671 oktober 21, 84; 1 deel
        - 1671 oktober 22 -1672 november 12, 85; 1 deel
        - 1672 november 13 - 1673 oktober 29, 86; 1 deel
        - 1673 oktober 29 - 1674 oktober 19, 87; 1 deel
          Met losse tafel over 1673 oktober 28 - 1674 oktober 19.
        - 1674 oktober 20 - 1675 november 7, 88; 1 deel
        - 1675 november 7 - 1676 oktober 27, 89; 1 deel
        - 1676 oktober 27 - 1677 oktober 16, 90; 1 deel
        - 1677 oktober 16 - 1678 november 4, 91; 1 deel
        - 1678 november 4 - 1679 oktober 24, 92; 1deel
        - 1679 oktober 24 - 1680 november 11, 93; 1 deel
        - 1680 november 11 - 1681 oktober 31, 94; 1 deel
        - 1681 oktober 31 - 1682 oktober 20, 95; 1 deel
        - 1682 oktober 20 - 1683 november 8, 96; 1 deel
        - 1683 november 8 - 1684 oktober 28, 97; 1 deel
        - 1684 oktober 28 - 1685 oktober 17, 98; 1 deel
        - 1685 oktober 17 - 1686 november 5, 99; 1 deel
        - 1686 november 5 - 1687 oktober 25, 100; 1 deel
        - 1687 oktober 25 - 1688 oktober 13, 101; 1 deel
        - 1688 oktober 13 - 1689 november 1, 102; 1 deel
        - 1689 november 1 - 1690 oktober 21, 103; 1 deel
        - 1690 oktober 21 - 1691 november 9, 104; 1 deel
        - 1691 november 9 - 1692 oktober 29, 105; 1 deel
        - 1692 oktober 29 - 1693 oktober 19, 106; 1 deel
        - 1693 oktober 19 - 1694 november 7, 107; 1 deel
        - 1694 november 7 - 1695 oktober 27, 108; 1 deel
        - 1695 oktober 27 - 1696 oktober 15, 109; 1 deel
        - 1696 oktober 15 - 1697 november 3, 110; 1 deel
        - 1697 november 3 - 1698 oktober 23, 111; 1 deel
          Met tafel over 1697 december 6 - 1698 oktober 23.
          Enkele folio's ontbreken.
        - 1700 oktober 31 - 1701 oktober 4, 112; 1 deel
          Met tafel over 1700 december 26 - 1701 oktober 11.
        - 1701 oktober 21 - 1702 oktober 30, 113; 1 deel
          Met tafel over 1702 mei 30 - november 9.
        - 1702 november 9 - 1703 oktober 30, 114; 1 deel
        - 1703 oktober 30 - 1704 oktober 18, 115; 1 deel
        - 1704 oktober 18 - 1705 november 6, 116; 1 deel
        - 1705 november 6 - 1706 oktober 23, 117; 1 deel
          Met tafel over 1705 november 6 - 1706 oktober 26..
        - 1706 oktober 26 - 1707 oktober 15, 118; 1 deel
        - 1707 oktober 15 - 1708 november 2, 119; 1 deel
        - 1708 november 2 - 1709 oktober 22, 120; 1 deel
        - 1709 oktober 22 - 1710 november 10, 121; 1 deel
        - 1710 november 10 - 1711 oktober 31, 122; 1 deel
          Pagina's 5-6 en 19-20 ontbreken.
        - 1711 oktober 31 - 1712 oktober 20, 123; 1 deel
        - 1712 oktober 20 - 1713 november 7, 124; 1 deel
        - 1713 november 7 - 1714 oktober 28, 125; 1 deel
        - 1715 oktober 19 - 1716 oktober 30, 126; 1 deel
          Enkele folio's voorin ontbreken.
        - 1716 november 3 - 1717 oktober 24, 127; 1 deel
        - 1717 oktober 24 - 1718 oktober 13, 128; 1 deel
        - 1718 oktober 13 - 1719 oktober 31, 129; 1 deel
        - 1719 november 1 - 1720 oktober 21, 130; 1 deel
        - 1720 oktober 21 - 1721 november 9, 131; 1 deel
        - 1721 november 9 - 1722 oktober 28, 132; 1 deel
          Met tafel over 1721 november 9 - 1722 oktober 29.
          Pagina's 323-326 ontbreken.
        - 1722 oktober 30 - 1723 oktober 18, 133; 1 deel
        - 1723 oktober 18 - 1724 november 5, 134; 1 deel
        - 1724 november 6 - 1725 oktober 25, 135; 1 deel
        - 1725 oktober 25 - 1726 oktober 15, 136; 1 deel
        - 1726 oktober 15 - 1727 november 3, 137; 1 deel
        - 1727 november 3 - 1728 oktober 22, 138; 1 deel
        - 1728 oktober 22 - 1729 oktober 12, 139; 1 deel
        - 1729 oktober 12 - 1730 oktober 2, 140; 1 deel
          Tafel over 1729 oktober 12 - 1730 oktober 31.
        - 1730 oktober 31 - 1731 oktober 20, 141; 1 deel
        - 1731 oktober 21 - 1732 november 7, 142; 1 deel
        - 1732 november 7 - 1733 oktober 27, 143; 1 deel
        - 1733 oktober 27 - 1734 oktober 16, 144; 1 deel
        - 1734 oktober 16 - 1735 november 4, 145; 1 deel
        - 1735 november 4 - 1736 oktober 24, 146; 1 deel
        - 1736 oktober 24 - 1737 oktober 13, 147; 1 deel
        - 1737 oktober 13 - 1738 november 1, 148; 1 deel
        - 1738 november 1 - 1739 oktober 21, 149; 1 deel
        - 1739 oktober 22 - 1740 november 8, 150; 1 deel
        - 1740 november 9 - 1741 oktober 28, 151; 1 deel
        - 1741 oktober 29 - 1742 oktober 17, 152; 1 deel
        - 1742 oktober 18 - 1743 november 4, 153; 1 deel
        - 1743 november 5 - 1744 november 1, 154; 1 deel
        - 1744 november 2 - 1745 december 29, 155; 1 deel
        - 1745 december 30 - 1746 november 2, 156; 1 deel
        - 1746 november 3 - 1747 oktober 25, 157; 1 deel
        - 1747 oktober 28 - 1748 november 11, 158; 1 deel
        - 1748 november 12 - 1749 december 8, 159; 1 deel
        - 1749 december 9 - 1750 december 24, 160; 1 deel
        - 1750 december 25 - 1751 november 13, 161; 1 deel
          Met tafel over 1750 december 25 - 1751 november 18.
        - 1751 november 19 - 1752 december 5, 162; 1 deel
        - 1752 december 6 - 1753 oktober 15, 163; 1 deel
        - 1753 oktober 16 - 1754 november 3, 164; 1 deel
        - 1754 november 4 - 1755 oktober 24, 165; 1 deel
        - 1755 oktober 25 - 1756 oktober 12, 166; 1 deel
        - 1756 oktober 13 - 1757 oktober 31, 167; 1 deel
        - 1757 november 1 - 1758 november 11, 168; 1 deel
        - 1758 november 12 - 1759 november 26, 169; 1 deel
        - 1759 november 26 - 1760 november 11, 170; 1 deel
        - 1760 november 12 - 1761 oktober 30, 171; 1 deel
        - 1761 oktober 31 - 1762 december 2, 172; 1 deel
        - 1762 december 3 - 1763 november 6, 173; 1 deel
        - 1763 november 7 - 1764 oktober 24, 174; 1 deel
        - 1764 oktober 25 - 1765 november 7, 175; 1 deel
        - 1765 november 8 - 1766 oktober 31, 176; 1 deel
        - 1766 november 1 - 1767 oktober 20, 177; 1 deel
        - 1767 oktober 21 - 1768 oktober 30, 178; 1 deel
        - 1768 oktober 30 - 1769 november 8, 179; 1 deel
        - 1769 november 9 - 1770 november 16, 180; 1 deel
        - 1770 november 17 - 1771 november 9, 181; 1 deel
        - 1771 november 10 - 1772 november 3, 182; 1 deel
          Bevat ook: Dagregister van de factorij te Deshima, bijgehouden door de onderkoopman tijdens de hofreis van het Opperhoofd naar Edo. 1772 februari 18 - 1772 juni 4, 1 katern
        - 1772 november 4 - 1773 november 22, 183; 1 deel
          Bevat ook: Dagregister van de factorij te Deshima, bijgehouden door de onderkoopman tijdens de hofreis van het Opperhoofd naar Edo. 1773 februari 6 - 1773 mei 19, 1 katern
        - 1773 november 23 - 1774 november 10, 184; 1 deel
          Bevat ook: Dagregister van de factorij te Deshima, bijgehouden door de onderkoopman tijdens de hofreis van het Opperhoofd naar Edo. 1774 februari 25 - juni 1, 1 katern
        - 1774 november 11 - 1775 oktober 27. Met dubbel., 185; 2 delen
          Met tafels.
        - 1775 oktober 28 - 1776 november 22, 186; 1 deel
          Bevat ook: Dagregister van de factorij te Deshima, bijgehouden door de onderkoopman tijdens de hofreis van het Opperhoofd naar Edo. 1776 maart 4 - juni 29, 1 katern
        - 1776 november 23 - 1777 november 11, 187; 1 deel
        - 1777 november 12 - 1778 november 28, 188; 1 deel
          Bevat ook: Dagregister van de factorij te Deshima, bijgehouden door de onderkoopman tijdens de hofreis van het Opperhoofd naar Edo. 1778 februari 11 - mei 16, 1 katern
        - 1778 november 28 - 1779 november 28, 189; 1 deel
          Bevat ook: Dagregister van de factorij te Deshima, bijgehouden door de onderkoopman tijdens de hofreis van het Opperhoofd naar Edo. 1779 maart 2 - juni 8, 1 katern
        - 1779 november 29 - 1780 november 6, 190; 1 deel
          Bevat ook: Dagregister van de factorij te Deshima, bijgehouden door de onderkoopman tijdens de hofreis van het Opperhoofd naar Edo. 1780 februari 19 - mei 27, 1 katern
        - 1780 november 6 - 1781 november 23Met dubbel., 191; 2 delen
          Bevat ook: Dagregister van de factorij te Deshima, bijgehouden door de onderkoopman tijdens de hofreis van het Opperhoofd naar Edo. 1781 februari 7 - mei 16, 1 katern
        - 1781 november 24 - 1782 oktober 31, 192; 1 deel
          Bevat ook: Dagregister van de factorij te Deshima, bijgehouden door de onderkoopman tijdens de hofreis van het Opperhoofd naar Edo. 1782 februari 26 - mei 27, 1 katern
        - 1781 november 24 - 1785 november 21, 193; 1 deel
        - 1782 november 1 - 1783 oktober 26, 194; 1 deel
        - 1783 oktober 27 - 1784 november 26, 195; 1 deel
          Met dagregister van het schip "Ouwerkerk", varende van Batavia naar Deshima, 1784 juni 26 - 1784 augustus 19.
          Bevat ook: Dagregister van de factorij te Deshima, bijgehouden door de onderkoopman tijdens de hofreis van het Opperhoofd naar Edo. 1784 februari 5 - mei 25, 1 katern
        - 1784 november 26 - 1785 november 21, 196; 1 deel
        - 1785 november 22 - 1786 november 20 Met dubbel., 197; 2 delen
        - 1786 november 21 - 1787 november 30Met dubbel., 198; 2 delen
          Bevat ook: Dagregister van de factorij te Deshima, bijgehouden door de onderkoopman tijdens de hofreis van het Opperhoofd naar Edo. 1787 maart 4 - juli 3, 1 katern
        - 1787 december 1 - 1788 november 30 Met dubbel., 199; 2 delen
          Bevat ook: Dagregister van de factorij te Deshima, bijgehouden door de onderkoopman tijdens de hofreis van het Opperhoofd naar Edo. 1788 februari 21 - juni 5, 1 katern
        - 1788 december 1 - 1789 november 23 Met dubbel., 200; 2 delen
          Bevat ook: Dagregister van de factorij te Deshima, bijgehouden door de onderkoopman tijdens de hofreis van het Opperhoofd naar Edo. 1789 februari 9 - mei 19, 1 katern
        - 1789 november 24 - 1790 november 13 Met dubbel., 201; 2 delen
          Bevat ook: Dagregister van de factorij te Deshima, bijgehouden door de onderkoopman tijdens de hofreis van het Opperhoofd naar Edo. 1790 februari 28 - mei 27, 1 katern
          Beschadigd; ten dele onleesbaar.
        - 1790 november 13 - 1791 oktober 31 Met dubbel., 202; 2 delen
        - 1791 november 1 - 1792 november 13 Met dubbel., 203; 2 delen
        - 1792 november 13 - 1793 november 6 Met dubbel., 204; 2 delen
        - 1793 november 7 - 1794 november 14Met 2 dubbelen., 205; 3 delen
          Bevat ook: Dagregister van de factorij te Deshima, bijgehouden door de onderkoopman tijdens de hofreis van het Opperhoofd naar Edo. 1794 april 14 - juli 11, 1 omslag
          Met "particuliere aantekeningen" van de scriba en van een andere Compagniesdienaar.
        - 1794 november 14 - 1795 november 17 Met dubbel., 206; 2 delen
        - 1794 november 14 - 1796 oktober 1, 207; 1 band
          Met bijlagen
          Bijlagen ontbreken sinds april 1995.
        - 1795 november 18 - 1796 oktober 31, 208; 1 deel
        - 1796 november 1 - 1797 november 20, 209; 1 deel
        - 1798 maart 12 - 1798 november 23, 210; 1 deel
          Met dagregister van de terugreis van Edo naar Deshima, 1798 mei 12 - juli 13, bijgehouden dor de boekhouder-scriba L.W. Pas wegens de ziekte en het daaraanvolgend overlijden van het Opperhoofd G. Hemmij te Kakegawa op 1798 juni 8. Vgl. ook inv.nr. 269.
          Bevat ook: Dagregister van de factorij te Deshima, bijgehouden door de onderkoopman tijdens de hofreis van het Opperhoofd naar Edo. 1798 maart 12 - juli 12, 1 katern
        - 1798 november 24 - 1799 november 24 Met dubbel., 211; 2 delen
        - 1799 november 24 - 1800 juli 17 Met dubbel., 212; 2 delen
        - 1800 juli 16 - 1800 november 28 Met dubbel., 213; 2 delen
        - 1800 november 28 - 1081 november 4 Met 2 dubbelen., 214; 2 delen
          Met monsterrol van het personeel op Deshima.
        - 1801 november 4 - 1802 november 10Met 2 dubbelen., 215; 3 delen
          Bevat ook: Dagregister van de factorij te Deshima, bijgehouden door de onderkoopman tijdens de hofreis van het Opperhoofd naar Edo. 1800 februari 17 - mei 24, 1 katern
        - 1802 november 10 - 1803 november 14 Met dubbel., 216; 2 delen
        - 1803 november 14 - 1804 november 5, 217; 1 deel
          Door vocht beschadigd.
        - 1804 november 5 - 1805 november 15Met 3 dubbelen., 218; 4 delen